行  政  法  院  裁  定                          八十七年度裁字第一○九○號
    聲  請  人  甲○○
右聲請人因贈與稅事件，對於本院中華民國八十七年五月二十一日八十七年度裁字第
五六八號裁定，聲請再審，本院裁定如左︰
    主  文
再審之聲請駁回。
    理  由
按再審案件經再審判決後，當事人不得仍以同一之事實理由，為對原判決重行提起再
審之訴之主張，本院四十三年裁字第十二號著有判例。另對於本院裁定聲請再審，依
行政訴訟法第三十三條準用民事訴訟法第五百零七條、第五百零一條第一項第四款規
定，必須表明再審理由及關於再審理由並遵守不變期間之證據。所謂表明再審理由，
必須指明所再審之裁定，有如何合於行政訴訟法第二十八條所定再審事由之具體情事
始為相當，倘僅泛言有何條款之再審事由，而無具體情事；或僅指明所聲請再審之裁
定前各程序所為裁判，有如何再審事由，而未指及其所聲請再審之裁定有合於再審之
事由者，均難謂已表明再審事由，其再審之聲請，即屬不合法。本件聲請人前因贈與
稅事件提起行政訴訟，為本院八十六年度判字第一六八○號判決駁回後，曾先後多次
提起再審之訴及聲請再審，均經本院分別以判決或裁定駁回在案。茲聲請人復對最近
一次即八十七年度裁字第五六八號裁定（下稱原裁定）聲請再審，核其狀陳各節無非
對本院八十六年度判字第一六八○號判決或原裁定前各再審裁判主張有如何再審之事
由，然對其所聲請再審之原裁定以「核其狀述理由無非謂系爭資金係其借予葉簡麗玉
等三人供創業用，且係以定期存款方式存入葉簡麗玉等人之帳戶，屬遺產及贈與稅法
第五條「同贈與」；而其於接獲再審被告通知後即如期提出說明文件，應視同已如
期申報，核課期間應為五年；再審被告依事後發布之財政部八十四年六月二十日台財
稅字第八四一六三○九四七號函釋及本院八十五年度判字第一四九五號、二九五八號
判決，按遺產及贈與稅法第四條之規定補稅處罰，有違稅捐稽徵法第一條之一及第四
十八條之三之規定，況八十四年一月十三日修正之遺產及贈與稅法第二十條第六款規
定配偶相互贈與財產不計入贈與總額，本案依本院八十六年一月二十三日庭長評事聯
席會議決議，應適用稅捐稽徵法第四十八條之一從新從輕規定，無須補稅處罰云云。
惟查上開事由，業經再審原告於本院八十六年度判字第二五六○號再審訴訟程序中提
出主張，而為本院所不採，茲再審原告復以同一原因事實對於該再審判決提起再審之
訴」為由，認聲請人再審之訴不合法而駁回其前訴訟程序之原裁定，有如何合於具體
法定再審事由，並未指及，則其泛引行政訴訟法第二十八條第一款聲請再審，揆諸首
開說明，難謂合法，應予駁回。
據上論結，本件再審之聲請為不合法，爰依行政訴訟法第三十三條、民事訴訟法第五
百零七條、第五百零二條第一項，裁定如主文。
中    華    民    國     八十七      年      九      月       九        日
                    行 政 法 院 第 二 庭
                                審 判 長 評  事      陳  石  獅
                                         評  事      徐  樹  海
                                         評  事      彭  鳳  至
                                         評  事      黃  合  文
                                         評  事      林  茂  權
右  正  本  證  明  與  原  本  無  異
                                         法院書記官  蘇  金  全
中    華    民    國     八十七      年      九      月       九        日
